【裁判字號】    90,易,720
【裁判日期】    901022
【裁判案由】    臺灣地區與大陸地區人民關係條例
【裁判全文】
臺灣彰化地方法院刑事判決                            九十年度易字第七二號
    公  訴  人  臺灣彰化地方法院檢察署檢察官
    被      告  乙○○
                甲○○
                丙○○
右列被告等因違反臺灣地區與大陸地區人民關係條例案件，經檢察官提起公訴（九十
年度偵字第九六六號），本院判決如左：
    主  文
乙○○、甲○○違反不得居間介紹他人僱用大陸地區人民在臺灣地區從事未經許可之
工作之規定，各處拘役參拾日，如易科罰金，均以參佰元折算壹日。
丙○○違反不得僱用大陸地區人民在臺灣地區從事未經許可之工作之規定，處拘役參
拾日，如易科罰金，以參佰元折算壹日。
    事  實
一、乙○○、甲○○分別係黃秀玉、姚雪維之配偶，二人明知黃秀玉、姚雪維係以探
    親名義，各於民國八十九年十一月九日及同年十二月十八日獲准來臺之大陸地區
    人民，竟於九十年一月二十四日，分別帶領黃秀玉、姚雪維前往位於彰化縣芳苑
    鄉芳苑工業區內丙○○所經營之「如意ＫＴＶ茶坊」，乙○○居間介紹丙○○僱
    用黃秀玉、甲○○居間介紹丙○○僱用姚雪維在上開茶坊工作；丙○○則明知雇
    主不得僱用大陸地區人民從事未經許可之工作，且明知黃秀玉、姚雪維係申請許
    可來臺探親之大陸地區人民，竟自同年一月二十四日起，以每三小時一節、每節
    新臺幣（下同）三百元之薪資，僱用黃秀玉、姚雪維在上址從事女侍陪酒工作，
    所得薪資各計七千八百元及八千四百元分別交付乙○○、甲○○，且由乙○○、
    甲○○分別接送黃秀玉、姚雪維上下班。嗣於同年一月二十九日十七時三十分許
    ，在前揭茶坊，為警查獲。
二、案經彰化縣警察局北斗分局報告臺灣彰化地方法院檢察署檢察官偵查起訴。
    理  由
一、右揭犯罪事實，業據被告乙○○、甲○○於警訊、被告丙○○於警訊及偵審中坦
    承不諱，核被告三人所述介紹工作、領取薪資、接送上下班等情互相符合，並經
    證人黃秀玉、姚雪維於警訊中證述屬實，另有黃秀玉、姚雪維之國人入出境端末
    查詢報表、中華民國臺灣地區旅行證、出境登記表及如意ＫＴＶ茶坊之工作日記
    單、彰化縣警察局北斗分局於九十年一月二十九日之現場檢查紀錄等附卷可稽，
    足認被告三人之自白與事實相符，堪以採信。雖被告乙○○、甲○○於偵審中翻
    異前詞，均辯稱：大陸配偶來臺後就離家出走不知去向，並未媒介工作云云，惟
    被告乙○○、甲○○經被告丙○○於本院調查時當庭指認結果，確認係介紹黃秀
    玉、姚雪維前來工作，且負責接送上下班，並領取薪資之二人無誤，衡以丙○○
    與乙○○、甲○○並無怨隙，當無誣陷之理，參以黃秀玉、姚雪維分別於八十九
    年十一月九日及八十九年十二月十八日始入境來臺，有前開國人入出境端末查詢
    報表足證，人地生疏，若非被告乙○○、甲○○介紹工作，其找工作應非易事等
    情，足徵被告乙○○、甲○○事後所辯應係卸責之詞，不足採信。事證明確，被
    告三人犯行，均堪認定。
二、核被告乙○○、甲○○、丙○○所為，分別係違反臺灣地區與大陸地區人民關係
    條例第十五條第五款及第四款之不得居間介紹他人僱用大陸地區人民在臺灣地區
    從事未經許可之工作及不得僱用大陸地區人民在臺灣地區從事未經許可範圍之工
    作之規定，而犯同條例第八十三條第一項之罪。審酌被告三人之品行、智識程度
    、犯罪之動機、方法、手段、所生危害暨犯後態度等一切情狀，分別量處如主文
    所示之刑，並均諭知易科罰金之折算標準，以示懲儆。
據上論斷，應依刑事訴訟法第二百九十九條第一項前段，臺灣地區與大陸地區人民關
係條例第八十三條第一項，刑法第十一條前段、第四十一條第一項前段，罰金罰鍰提
高標準條例第二條，判決如主文。
本案經檢察官李芳瑜到庭執行職務。
中    華    民    國      九十      年       十       月     二十二     日
                              臺灣彰化地方法院刑事第二庭
                                  審判長法官  林  欽  章
                                  法      官  李  水  源
                                  法      官  秦  慧  君
右正本證明與原本無異。
如不服本判決，應於判決送達後十日內向本院提出上訴狀（須附繕本）。
                                  法院書記官  楊  年  雄
中    華    民  國      九十      年       十      月     二十四      日
台灣地區與大陸地區人民關係條例第十五條
左列行為不得為之：
一、使大陸地區人民非法進人台灣地區。
二、招攬台灣地區人民未經許可使之進入大陸地區。
三、使大陸地區人民從事未經許可或與許可目的不符之活動。
四、僱用大陸地區人民從事未經許可或與許可範圍不符之工作。
五、居間介紹他人為前款之行為。
臺灣地區與大陸地區人民關係條例第八十三條：
違反第十五條第四款或第五款規定者，處二年以下有期徒刑、拘役或科或併科新臺
  幣三十萬元以下罰金。
意圖營利而違反第十五條第五款規定者，處三年以下有期徒刑、拘役或科或併科新
  幣六十萬元以下罰金。
以犯前項之罪為常業者，處五年以下有期徒刑，得併科新臺幣六十萬元以下罰金。
法人之代表人、法人或自然人之代理人、受僱人或其他從業人員，因執行業務犯前
  三項之罪者，除處罰行為人外，對該法人或自然人並科以前三項所定之罰金。但法
  人之代表人或自然人對於違反之發生，已盡力為防止行為者，不在此限。


司法院資訊處製作；財團法人民間司法改革基金會備份。
